【裁判字號】    98,抗,169
【裁判日期】    980715
【裁判案由】    本票裁定
【裁判全文】
臺灣桃園地方法院民事庭裁定             98年度抗字第169號
抗  告  人  甲○○
上列抗告人因與相對人唯客多工程企業有限公司間本票裁定許可
強制執行事件，對民國98年6 月2 日本院簡易庭98年度司票字第
3512號之裁定提起抗告，本院裁定如下：
    主  文
抗告駁回。
抗告程序費用新台幣壹仟元由抗告人負擔。
    理  由
一、按執票人向本票發票人行使追索權時，得聲請法院裁定後強
    制執行，票據法第123 條定有明文。又本票執票人，依票據
    法第123 條規定，聲請法院裁定許可對發票人強制執行，性
    質上係屬非訟事件，此項聲請之裁定及抗告法院之裁定，僅
    依非訟事件程序以審查強制執行許可與否，並無確定實體上
    法律關係存否之效力，如發票人就票據債務之存否有爭執時
    ，應由發票人另提起確認之訴，以資解決。（見最高法院56
    年台抗字第714 號、57年台抗字第76號判例要旨）
二、相對人於原審主張伊執有抗告人簽發面額新台幣200,000 元
    、256,000 元之本票二紙（下稱系爭本票），票載免除作成
    拒絕證書，詎本票屆期為付款提示，竟未獲付款，乃依票據
    法第123 條規定，聲請法院裁定許可強制執行等情，已據其
    提出系爭本票為證，原審依其聲請，裁定准許系爭本票得強
    制執行，即無不合。
三、抗告意旨以：伊委託相對人施作房屋之鋁窗工程，乃開立本
    票做為付款之保證，然相對人施作之工程品質嚴重瑕疵，每
    戶漏水，致無法驗收，伊要求相對人應就工程做改善、補強
    ，乃相對人竟置之不理，致伊未能向客戶收款，另遭客戶責
    難要求改善或重作，是相對人遺留之工程瑕疵的爛攤子，由
    伊獨自改善並須面對客戶之責難，故抗告人希望相對人於颱
    風來臨前能把工程瑕疵修補完成，待工程驗收完畢後，抗告
    人自會與相對人將帳務算清等情置辯。惟抗告人所辯之上開
    工程瑕疵須待相對人修補等事由，縱認屬實，因係實體法律
    關係之爭執，本件屬非訟事件程序，僅以形式審查抗告人簽
    發之本票，是否應予准許強制執行，並無確定兩造間就本票
    票款是否存在、應否付款等實體法律關係存在與否之效力，
    抗告人如認其實體上之主張為真正，應另行提起確認之訴以
    資解決才是；從而，本件抗告請求廢棄原裁定，為無理由，
    應予駁回。
四、據上論結，本件抗告為無理由，依非訟事件法第46條、第21
    條第2 項、第24條第1 項，民事訴訟法第495 條之1 第1 項
    、第449 條第1 項、第95條、第78條，裁定如主文。
中    華    民    國    98    年    7     月    15    日
            民事第一庭  審判長法  官  郭琇玲
                              法  官  林哲賢
                              法  官  潘進柳
上列正本證明與原本無異。
不得再抗告
中    華    民    國    98    年    7     月    15    日
                              書記官  谷貞豫


司法院資訊處製作；財團法人民間司法改革基金會備份。
